【裁判字號】    90,訴,2805
【裁判日期】    901211
【裁判案由】    毒品危害防制條例
【裁判全文】
台灣台中地方法院刑事判決                          九十年度訴字第二八五號
    公  訴  人  台灣台中地方法院檢察署檢察官
    被      告  甲○○
右列被告因毒品危害防制條例案件，經檢察官提起公訴（九十年度毒偵字第四七二二
號），本院判決如左：
    主    文
甲○○連續施用第一級毒品，累犯，處有期徒刑壹年陸月。扣案第一級毒品海洛因肆
包（合計淨重拾伍點肆伍公克，包裝重陸點壹柒公克）沒收銷燬之。
    事    實
一、甲○○前曾於民國（下同）八十一年五月六日因非法吸用化學合成類麻醉藥品安
    非他命、持有毒品案件，經台灣高等法院台中分院分別判處有期徒刑八月、二年
    六月，並定應執行刑為有期徒刑二年十月確定，於八十一年六月九日送監執行，
    於八十二年九月九日縮短刑期假釋出獄，期間至八十三年四月十八日屆滿，其未
    執行之刑以已執行論；復於八十三年十一月八日因違反肅清煙毒條例案件，經本
    院判處有期徒刑四年，於八十四年二月四日判決確定，於八十四年二月十三日送
    監執行，於八十五年六月十八日縮短刑期假釋出獄，期間至八十七年八月十一日
    屆滿，其未執行之刑以已執行論。
二、甲○○前於八十六年間因違反麻醉藥品管理條例案件，經本院判處有期徒刑五月
    ，如易科罰金以三百元折算一日，嗣經提起上訴，由台灣高等法院台中分院裁定
    送台灣台中看守所附設勒戒處所觀察、勒戒後，認有繼續施用毒品之傾向，經台
    灣高等法院台中分院裁定送台灣台中戒治所強制戒治，嗣經裁定停止戒治，所餘
    戒治期間付保護管束，嗣因保護管束執行期滿，未被撤銷保護管束，經台灣高等
    法院台中分院於八十八年九月十六日以八十七年上易字一三二四號判決免刑確定
    ；復於八十九年間因施用毒品案件，經台灣台中地方法院檢察署檢察官聲請本院
    以八十九年度毒聲字第三八四號裁定送台灣台中戒治所施以強制戒治，並由台灣
    台中地方法院檢察署檢察官提起公訴｛即基於概括之犯意，自八十九年一月十一
    日起，至八十九年一月十四日止，連續在台中縣潭子鄉○○路○段萬豐巷三七號
    住處，分別施用第一級毒品海洛因及第二級毒品安非他命多次，嗣於八十九年一
    月十四日晚上九時許，在上址為警查獲，並扣得其所有之第一級毒品海洛因三包
    （含袋重二．八公克）及第二級毒品安非他命一包（毛重十六．六公克）等物。
    ｝，嗣於八十九年二月二十九日，經本院以八十九年度訴字第四四０號判處有期
    徒刑七月、五月，並定其應執行有期徒刑十月，嗣於八十九年三月二十五日確定
    ，前開強制戒治期間並於九十年四月二十六日期滿。
三、詎甲○○仍不知戒慎警惕，基於施用第一級毒品之概括犯意，自八十九年十一月
    底某日起至九十年九月十五日止，連續在台中市○區○○○街十五號二樓租住處
    ，以將第一級毒品海洛因羼在香煙內吸食方式，施用第一級毒品海洛因多次（平
    時出外工作未施用，然回至租住處時，則約一小時施用一次）。嗣於九十年九月
    十五日晚上七時許，在上開租住處為警查獲，並扣得第一級毒品海洛因四包｛合
    計淨重三十五．四五公克，包裝重六．一七公克），原共查獲七包，經鑑驗結果
    ，僅該四包係海洛因，其餘三包未發現毒品成分（淨重四００．一五公克，包裝
    重十．七七公克）｝，始查知上情。
四、案經台中市警察局第一分局移送台灣台中地方法院檢察署檢察官偵查起訴。
    理    由
一、右揭事實，業據被告甲○○於警、偵訊及本院審理時，坦承不諱，且：
  (一)被告於九十年九月十五日晚上七時許，在台中市○區○○○街十五號二樓租住處
    ，為警查獲後，經採其尿液送請台中市衛生局檢驗結果，檢出嗎啡呈陽性反應，
    有該局煙毒尿液檢驗成績書一紙附卷可稽。
  (二)被告於九十年九月十五日晚上七時許，在台中市○區○○○街十五號二樓租住處
    ，為警查獲後，並查獲第一級毒品海洛因四包扣案資佐證，而上開扣案毒品，經
    送請法務部調查局鑑檢驗結果，確係第一級毒品海洛因（合計淨重三十五．四五
    公克，包裝重六．一七公克）無訛，此有該局九十年十月十六日000000
    000號鑑定通知書一紙在卷可按｛其餘查獲之三包未發現毒品成分（淨重四０
    ０．一五公克，包裝重十．七七公克），亦有該局九十年十月十六日0000
    00000號鑑定通知書一紙在卷可查。｝。
  (三)而被告前曾於八十六年間因違反麻醉藥品管理條例案件，經本院判處有期徒刑五
    月，如易科罰金以三百元折算一日，嗣經提起上訴，由台灣高等法院台中分院裁
    定送台灣台中看守所附設勒戒處所觀察、勒戒後，認有繼續施用毒品之傾向，經
    台灣高等法院台中分院裁定送台灣台中戒治所強制戒治，嗣經裁定停止戒治，所
    餘戒治期間付保護管束，嗣因保護管束執行期滿，未被撤銷保護管束，經台灣高
    等法院台中分院於八十八年九月十六日以八十七年上易字一三二四號判決免刑確
    定；復於八十九年間因施用毒品案件，經台灣台中地方法院檢察署檢察官聲請本
    院以八十九年度毒聲字第三八四號裁定送台灣台中戒治所施以強制戒治，並由台
    灣台中地方法院檢察署檢察官提起公訴｛即基於概括之犯意，自八十九年一月十
    一日起，至八十九年一月十四日止，連續在台中縣潭子鄉○○路○段萬豐巷三七
    號住處，分別施用第一級毒品海洛因及第二級毒品安非他命多次，嗣於八十九年
    一月十四日晚上九時許，在上址為警查獲，並扣得其所有之第一級毒品海洛因三
    包（含袋重二．八公克）及第二級毒品安非他命一包（毛重十六．六公克）等物
    。｝，嗣於八十九年二月二十九日，經本院以八十九年度訴字第四四０號判處有
    期徒刑七月、五月，並定其應執行有期徒刑十月，嗣於八十九年三月二十五日確
    定，前開強制戒治期間並於九十年四月二十六日期滿之情，亦有台灣高等法院被
    告全國前案紀錄表、本院八十六年度易字第六０六一號、八十九年度訴字第四四
    ０號、台灣高等法院台中分院八十七年度上易字第一三二四號刑事判決、台灣台
    中地方法院檢察署刑案資料查註紀錄表在卷可按。
  (四)綜上，事證明確，被告右揭施用第一級毒品犯行，洵堪認定。
二、(一)核被告所為，係犯有毒品危害防制條例第十條第一項之施用第一級毒品罪。被
    告持有第一級毒品海洛因，嗣進而施用之，其持有之低度行為應為施用之高度行
    為所吸收，不另論罪。(二)被告先後多次施用第一級毒品之犯行，時間緊接，犯罪
    構成要件相同，顯係基於概括之犯意為之，為連續犯，依刑法第五十六條之規定
    以一罪論，並加重其刑。(三)查被告前曾於八十三年十一月八日因違反肅清煙毒條
    例案件，經本院判處有期徒刑四年，於八十四年二月四日判決確定，於八十四年
    二月十三日送監執行，於八十五年六月十八日縮短刑期假釋出獄，期間至八十七
    年八月十一日屆滿，其未執行之刑以已執行論之事實，此有台灣台中地方法院檢
    察署刑案資料查註紀錄表在卷可按，其於五年之內再犯有期徒刑以上之本罪，係
    屬累犯，應依刑法第四十七條之規定遞加重其刑。(四)爰審酌被告曾有二次違反肅
    清煙毒條例之不良素行，於執行完畢後，不知戒慎警惕，猶繼續施用毒品，經裁
    定送勒戒處所觀察、勒戒後，認有繼續施用毒品傾向，經令入戒治處所施以強制
    戒治，經停止戒治付保護管束期滿，由法院為免刑判決確定，猶繼續施用毒品，
    不知悔改，經判決徒刑確定，尚未執行時，仍繼續施用第一級毒品，有失政府制
    定毒品危害防制條例之立法美意，本不宜寬貸，惟此乃自戕行為及犯後已坦承犯
    行，態度良好及其施用之次數等一切情狀，量處如主文所示之刑，以資懲儆。
    (五)扣案第一級毒品海洛因四包（合計淨重三十五．四五公克，包裝重六．一七公
    克），依毒品危害防制條例第二條之規定，係屬第一級毒品，不問屬於犯人與否
    ，爰依毒品危害防制條例第十八條第一項前段之規定，宣告沒收銷燬之。
據上論斷，應依刑事訴訟法第二百九十九條第一項前段，毒品危害防制條例第十條第
一項、第十八條第一項前段、第二十三條第二項前段，刑法第十一條前段、第五十六
條、第四十七條，判決如主文。
中      華      民      國    九十      年     十二     月     十一     日
                                台灣台中地方法院刑事第四庭
                                      法  官顏  世  傑
右正本證明與原本無異。
如不服本判決，應於判決送達後十日內，向本院提出上訴狀。
                                      書記官
中      華      民      國    九十      年     十二     月     十一     日
附錄本案論罪科刑法條：
毒品危害防制條例第十條第一項：
  施用第一級毒品者，處六月以上五年以下有期徒刑。


司法院資訊處製作；財團法人民間司法改革基金會備份。
